【裁判字號】    99,台抗,624
【裁判日期】    990805
【裁判案由】    違反槍砲彈藥刀械管制條例延長羈押
【裁判全文】
最高法院刑事裁定              九十九年度台抗字第六二四號
抗  告  人  林修哲
上列抗告人因違反槍砲彈藥刀械管制條例案件，不服福建高等法
院金門分院中華民國九十九年六月二十一日延長羈押之裁定（九
十九年度上重更(一)字第一號），提起抗告，本院裁定如下：
    主  文
抗告駁回。
    理  由
按被告經法官訊問後認為犯罪嫌疑重大，而有刑事訴訟法第一百
零一條第一項各款所列情形之一，非予羈押，顯難進行追訴、審
判或執行者，得羈押之。有繼續羈押之必要者，得於期間未滿前
，由法院裁定延長之。為同法第一百零一條第一項、第一百零八
條第一項所明定。本件原裁定以：抗告人林修哲因違反槍砲彈藥
刀械管制條例案件，前經原審法院法官訊問後，認為犯罪嫌疑重
大，而有刑事訴訟法第一百零一條第一項第一款、第三款情形，
非予羈押，顯難進行審判，於民國九十九年一月二十六日執行羈
押，嗣經裁定自同年四月二十六日起第一次延長羈押期間二月，
至九十九年六月二十一日，延長羈押期間即將屆滿，原審法院於
依規定訊問後，認抗告人前揭羈押原因仍然存在，有繼續羈押之
必要，爰依刑事訴訟法第一百零八條第一項、第五項規定，裁定
自九十九年六月二十六日起，再延長羈押期間二月等情。經核於
法尚無違誤。抗告意旨略稱：羈押之要件有三，即犯罪嫌疑是否
重大、有無羈押之原因及有無羈押之必要性，亦即是否非予羈押
，顯難進行追訴、審判或執行。若欠缺羈押之必要性，得逕命具
保、責付或限制住居。本件依押票所載，原審法院並未以「有事
實足認為有湮滅、偽造、變造證據或勾串共犯或證人之虞者」為
羈押原因，且抗告人於台北縣有一定之住居所，已無繼續羈押之
必要，請求改命以具保、責付或限制出境等方式取代羈押云云。
惟查：羈押之目的，在於保全刑事追訴、審判及刑之執行；執行
羈押後，有無繼續羈押之必要，乃事實問題，屬事實審法院得依
職權裁量之事項。本件抗告人被訴違反槍砲彈藥刀械管制條例案
件，業經原審於九十九年六月四日改判論抗告人以共同未經許可
持有衝鋒槍罪，處有期徒刑十年，併科罰金新台幣一百萬元在案
。原審於羈押期間屆滿前之九十九年六月二十一日經訊問後，以
抗告人係經通緝到案，其羈押之原因與理由依然存在，有繼續羈
押之必要，裁定再延長羈押二月，於法並無不合。抗告意旨係對
於原審依職權審酌之事項，任意指摘，自難認有理由，本件抗告
應予駁回。
據上論結，應依刑事訴訟法第四百十二條，裁定如主文。 
中    華    民    國  九十九  年    八    月    五    日
                      最高法院刑事第九庭
                          審判長法官  邵  燕  玲  
                                法官  李  伯  道  
                                法官  孫  增  同  
                                法官  李  英  勇  
                                法官  施  俊  堯  
本件正本證明與原本無異
                                      書  記  官  
中    華    民    國  九十九  年    八    月    十    日
                                                      Q

司法院資訊處製作；財團法人民間司法改革基金會備份。
